

# Loukil Emna

## Développeur React Node Js

m www.linkedin.com/in/emna-loukil-7a7634211 🔾 +21653995226

Sartrouville 

6 07/04/1997

Ingénieur informatique avec plus de 2 années d'expérience dans le développement logiciel avec javascript.

Contrat d'apprentissage - Rythme : 3 semaines en entreprise / 1 semaine en école Formation éligible à l'Aide Exceptionnelle de 6000€

### **EXPÉRIENCES PROFESSIONNELLES**

Consultant web, Sidexia

05/2023 - 07/2023

• Développement d'une application de gestion de biens immobiliers.

Technologies : ReactJs, MongoDB ,ExpressJs

Développeur web, Piximind

02/2022 - 04/2023

- Développement d'une application de gestion des congés
- Développement d'une plateforme de gestion des clients et des rappels
- Développement plateforme de gestion des inventaires
- Développement d'une plateforme de diagnostics

Technologies : ReactJs, MangoDB, NestJs, Git, Redmine, SCRUM, Stripe, Jest

#### **FORMATIONS**

Formation Full Stack Developer, 3W Academy, Paris

10/2024 - present

Spécialisation React et Node JS

Diplome d'ingénieur en génie logiciel et informatique décisionnelle, Institut International de Technologie Sfax

2019 - 2022

Diplôme de licence en informatique de gestion,

2016 - 2019

Ecole supérieure de Commerce

#### **EXPÉRIENCES ASSOCIATIVES**

#### Lions Club

2016 - present

### CERTIFICATIONS

Professional Scrum Product Owner I (PSPO I)

Scrum.org | 02/2024

#### **COMPÉTENCES**

Cypress/Gherkin/HTML/JavaScript/CSS

React/Redux/Node/Nest/ExpressJS

MongoDB/SQL/Jest/Git/Scrum/Redmine

#### **PROJETS**

#### Coco Tunisia

01/2023 - 12/2023

Développement d'une application de gestion de réservations en ligne pour restaurants.

https://www.cocotunisia.com/ ☑